臺灣士林地方法院刑事判決　　　　　　　　　　　　　九十二年度訴字第六一七號
　　公　訴　人　臺灣士林地方法院檢察署檢察官
　　被　　　告　丁○○
　　被　　　告　庚○○
　　被　　　告　壬○○
　　右三人共同　余西鈞律師
　　選任辯護人
　　被　　　告　戊○○
　　被　　　告　乙○○
右列被告因常業竊盜等案件，經檢察官提起公訴（九十二年度偵字第八六六一號），
本院判決如左：
    主  文
丁○○、庚○○、壬○○、戊○○、乙○○連續結夥三人以上、攜帶兇器、於夜間侵
入住宅竊盜，庚○○，累犯，處有期徒刑壹年貳月。丁○○處有期徒刑壹年。戊○○
、乙○○各處有期徒刑拾月。壬○○處有期徒刑捌月。扣案之附表二所示之工具均沒
收。
    事  實
一庚○○前於民國九十年間，因偽造文書案件，經臺灣臺北地方法院判處有期徒刑四
  月確定，於九十年八月七日易科罰金執行完畢。竟不知悔改，與丁○○、壬○○、
  戊○○、乙○○（以下稱庚○○等五人），共同基於意圖為自己不法所有之概括犯
  意，結夥五人、由丁○○攜帶所有之客觀上足供兇器使用之附表二編號一至八之工
  具，及非屬兇器之附表二編號九至十一之手套及手提袋等，由壬○○、庚○○、乙○○共乘由壬○○駕駛之車牌號碼三Ｅ—００七號營業用小客車，丁○○、戊○○
  則共乘由戊○○所駕駛之車牌號碼ＥＵ—五五七三號自用小客車，連續於如附表一
  所示之時間、地點，以如附表二編號一至八所示客觀上具有危險性可供兇器使用之
  工具，由丁○○、庚○○負責下手破壞如附表一所示辛○○、癸○○、丙○○、己○○等人所有車輛之車窗後（毀損辛○○、丙○○車輛部分，業據辛○○、丙○○
  提出告訴；毀損癸○○、己○○車輛部分，未據癸○○、己○○告訴），進入車內
  竊取如附表一所示之財物，壬○○、戊○○、乙○○則負責把風及將竊得汽車零件
  打包並搬運至壬○○所有之車牌號碼三Ｅ—００七號營業用小客車藏放。嗣經警於
  九十二年九月二十一日凌晨四時五十分許，在臺北市○○區○○路與金龍路口附近
  ，因發現上開兩部車輛併排停放容有可疑，乃向前盤查，並扣得如附表一所示竊得
  之財物及如附表二所示之工具，經壬○○於該管警員查悉前開犯罪事實及犯人之前
  ，主動告知犯罪事實，願接受裁判，因而查悉上情。
二案經被害人辛○○、丙○○訴由臺北市政府警察局內湖分局報告臺灣士林地方法院
  檢察署檢察官偵查起訴。
    理  由
一右揭犯罪事實，業據被告庚○○等五人於偵查及本院審理中均坦承不諱（分見偵卷
  第一三三頁至第一三五頁），核與被害人辛○○、癸○○、丙○○、己○○於警詢
  中所指訴之車內物品遭竊之情節相符（分見偵卷第五一頁至第五三頁、第四七頁至
  第四九頁、第五四頁、第五０頁），並有康寧派出所贓物領回收據四紙及作案工具
  及失竊物品照片二十五張在卷可憑（分見偵卷第八三頁至至第八六頁、第一０六頁
  至第一一八頁），復有扣案之附表二之工具可證，足認被告庚○○等五人之自白與
  事實相符。本件事證明確，被告庚○○等五人之犯行，洵堪認定。
二按刑法第三百二十一條第一項第三款之攜帶兇器竊盜罪，係以行為人攜帶兇器竊盜
  為其加重條件，此所謂兇器，其種類並無限制，凡客觀上足對人之生命、身體、安
  全構成威脅，具有危險性之兇器均屬之，且祇須行竊時攜帶此種具有危險性之兇器
  為已足，並不以攜帶之初有行兇之意圖為必要，有最高法院七十九年度臺上字第五
  二五三號判例意旨可查。查扣案之附表二編號一至八之工具，均係金屬製品，質硬
  而型尖，自屬堅硬無比之利器，如用於行兇，依一般社會通念，均足以危害他人生
  命、身體之安全，而具有危險性，自屬兇器無訛。被告丁○○雖以上開工具為伊平
  日修理機車所使用，當日也未將全部工具帶離車輛等語置辯，揆諸首揭判例，仍無
  礙於構成本款加重條件之認定。又按刑法第三百二十一條第一項第一款之夜間侵入
  合式之住宅亦屬之，至於公寓、大樓樓下之樓梯間以及地下停車場，就整體而言，
  仍為該公寓、大樓之集合式住宅之一部分，而有密切不可分之關係（最高法院七十
  六年台上字第二九七六號判例可資參照）。經查：附表一編號三、四之停車場，乃
  係位在大湖國宅地下室之附屬停車場，為被害人丙○○於警詢中所陳明（見偵卷第
  五五頁），是被告庚○○等五人就附表一編號一、二所示犯行，係犯刑法第三百二
  十一條第一項第三款、第四款之結夥三人以上、攜帶兇器竊盜罪；就附表一編號三
  、四所示犯行，係於夜間侵入屬於集合式住宅一部之地下室停車場，自應成立刑法
  第三百二十一條第一項第一款、第三款、第四款之結夥三人以上、攜帶兇器、於夜
  間侵入住宅竊盜罪。就毀損辛○○、丙○○車輛車窗部分，係犯刑法第三百五十四
  條之毀損罪名。次按，刑法第三百二十二條規定以竊盜為常業之罪，係指以竊盜為
  職業者而言，不以行竊次數為標準，苟非以行竊為謀生之職業，縱有多次行竊，仍
  難以常業竊盜論擬，最高法院著有三十年上字第三二八號判例參照。公訴人認被告
  庚○○夥同丁○○、壬○○共組竊盜集團（下稱被告庚○○等三人），共同意圖為
  自己不法所有，並基於以犯竊盜罪為常業之犯意聯絡，自九十二年七月中旬某日起
  至九十二年九月二十一日止，先後在臺北縣新莊市、三重市、臺北市士林區、大安
  區等地，由壬○○駕駛車牌號碼三Ｅ—００七號營業用小客車，搭載丁○○、庚○○尋找凌志廠牌之轎車，共同竊取不詳年籍車主所有凌志廠牌自用小客車內之儀表
  板、置物盒、行車電腦、音響、安全氣囊、方向盤、線路器等汽車零件，得手後均
  銷贓販售予年籍姓名不詳，綽號「阿明」之男子，所得款項平均瓜分，花用殆盡，
  因認被告庚○○等三人有以竊盜賴以維生，而應依同法第三百二十二條之常業竊盜
  罪處斷。惟查，檢察官所指被告庚○○等三人自九十二年七月中旬某日起至九十二
  年九月二十一日止竊盜犯行，業經本院認定非被告庚○○等三人所為（詳如後述）
  ，而被告庚○○平日係以作板模為業，丁○○則係從事五金、鋼索、水管接頭等工
  作，被告壬○○於遭查獲一個月前在經營洗衣店、五金行，因為照顧祖父才至臺北
  開計程車等情業據其等於本院審理中自承無訛，足見被告庚○○等三人應係於九十
  二年九月二十一日始為本件竊盜犯行，則被告庚○○等三人顯非以竊盜為其謀生之
  職業甚明，自不得以其行竊次數為四次，而逕認定其係以竊盜為常業，此部分公訴
  意旨，尚有未洽，惟因社會基本事實相同，爰依法變更起訴法條，併此敘明。被告
  庚○○等五人就附表一之犯行，有犯意聯絡及行為分擔，應論以共同正犯。被告庚○○等五人所為附表一編號三、四之犯行，係於極密接之時間內，在同一地點，基
  於同一目的所為密接竊取行為，應係屬接續犯論以單純一罪，而與附表一編號一、
  二之二次行為，相互間時間緊接，方法相同，所犯構成要件雖有刑法第三百二十一
  條第一項第三款、第四款結夥三人以上、攜帶兇器竊盜罪和刑法第三百二十一條第
  一項第一款、第三款、第四款結夥三人以上、攜帶兇器、於夜間侵入住宅竊盜罪之
  別，仍構成裁判上一罪之連續犯，應依刑法第五十六條規定，以違犯之加重條件及
  竊得財物較多者，以情節較重之附表一編號四之刑法第三百二十一條第一項第一、
  三、四款之結夥三人、攜帶兇器、夜間侵入住宅竊盜罪論，並加重其刑。被告庚○○等五人打破附表一編號一、三之被害人辛○○、丙○○所有車輛車窗之目的，在
  於竊取車內物品，所犯毀損罪與加重竊盜罪之間，有方法結果之牽連關係，應從一
  重之加重竊盜罪處斷。再按刑法第六十二條所謂自首，祇以犯人在犯罪未發覺之前
  ，向該管公務員申告犯罪事實，而受裁判為已足，並不以使用自首字樣為必要。經
  查，被告壬○○經警以涉嫌竊盜罪逮捕後，即在前開犯罪事實欄所載犯行經警發覺
  前，於九十二年九月二十一日上午五點許警詢時，帶同司法警察前往附表一所示之
  犯罪地點，指明失竊車輛，被告壬○○離開後，始有一名女性被害人至康寧派出所
  報案，至其餘三名被害人則係司法警察依據車號查得車主資料，方接獲通知至派出
  所製作筆錄之情，此經證人即查獲員警甲○○至庭結證甚詳（見本院卷第一九八頁
  至第一九九頁），雖證人甲○○於檢察官反詰問時另證稱因被告壬○○所駕駛車輛
  上之物品，均雜亂地放在一起，以垃圾袋包裝，並未整齊排放，且接線均被扯斷，
  依其經驗，認為被告壬○○所持有者乃係贓物，所犯之罪名為竊盜罪等語（見本院
  卷第二００頁至第二０一頁），然辯護人於對證人甲○○進行主詰問時，證人甲○○即先明確證稱：「（問：帶被告到派出所時是否知道被告涉犯任何罪名？）不知
  道。」、「（問：是否經過壬○○告訴你之後，你才知道他們所犯的是竊盜罪？）
  可以這麼說。」（見本院卷第一九九頁），再參以被告壬○○所有贓物之原因所在
  多端，並不以竊盜所得為唯一之來源，是證人甲○○對於被告壬○○犯竊盜罪乙節
  ，尚難謂已發覺，故被告壬○○自行引領司法警察至犯罪地點指出被害車輛，並於
  同日警詢時坦承犯罪行為而接受裁判，已合於自首之要件，故被告壬○○部分應依
  刑法第六十二條前段減輕其刑，並依法先加後減之。至於其餘被告四人，則係因該
  名女性被害人至警局報案後才坦認犯罪，亦為證人甲○○所證明（見本院卷第二０
  一頁），並無適用刑法第六十二條前段自首之規定減輕其刑之餘地，亦予敘明。末
  查被告庚○○有如事實欄所載之論罪科刑紀錄，有臺灣高等法院被告全國前案紀錄
  表在卷可按，其於有期徒刑執行完畢五年內，再犯本件有期徒刑以上之罪，為累犯
  ，應依刑法第四十七條之規定，遞加重其刑。爰審酌被告庚○○等五人均值青壯，
  不思以正當途徑累積財富，竟以攜帶兇器、侵入他人住宅停車場之方式獲取財物，
  造成被害人心理恐慌及經濟損失甚鉅，惟除被告庚○○外，其餘四名被告均無論罪
  科刑紀錄，素行堪稱良好，事後均能坦承犯行，以及丁○○負責下手打破被害人車
  輛車窗，並拆卸車內零件，參與行為之情節，相較於被告壬○○、戊○○、乙○○
  顯然為重等一切情狀，分別量處如主文所示之刑。扣案之附表二之工具，為被告丁○○所有，業據被告丁○○坦承在卷，且為供犯本件加重竊盜罪所用之物，應依刑
  法第三十八條第一項第二款宣告沒收。
三不另為無罪之諭知部分
  (一)公訴意旨另以：被告庚○○夥同丁○○、壬○○共組竊盜集團，共同意圖為自己
    不法所有，並基於以犯竊盜罪為常業之犯意聯絡，自九十二年七月中旬某日起至
    九十二年九月二十一日止，先後在臺北縣新莊市、三重市、臺北市士林區、大安
    區等地，由壬○○駕駛車牌號碼三Ｅ—００七號營業用小客車，搭載丁○○、庚○○尋找凌志廠牌之轎車，共同竊取不詳年籍車主所有凌志廠牌自用小客車內之
    儀表板、置物盒、行車電腦、音響、安全氣囊、方向盤、線路器等汽車零件，得
    手後均銷贓販售予年籍姓名不詳，綽號「阿明」之男子，所得款項平均瓜分，花
    用殆盡，因認被告庚○○等三人涉犯刑法第三百二十二條之常業竊盜罪嫌等語。
  (二)本件公訴人起訴事實認被告庚○○等三人涉有常業竊盜罪嫌，係以被告庚○○等
    三人於警詢、偵訊及本院羈押訊問時所為之自白為主要論據。然訊據被告庚○○
    等三人除坦承附表一之四件犯行外，堅詞否認有何常業竊盜之犯行，被告丁○○
    辯稱：於警詢中因遭刑求方為自白，另外在偵訊及法官為羈押訊問時所為之自白
    ，是因為怕如不繼續承認會遭警局另外借提出去刑求等語；被告壬○○則以警詢
    筆錄是警察拿被告丁○○之筆錄給伊照抄簽名，因第一次犯罪會怕，所以在檢察
    官及法官前才都會承認等語置辯；被告庚○○則以警詢筆錄也是警察拿被告丁○○之筆錄給伊照抄簽名，因為警察說承認就可以交保，才會在檢察官及法官前坦
    承等語資為辯解。經查：
    1.被告庚○○等三人於警詢時所為之自白，業據公訴人當庭表明捨棄作為主張被
      告庚○○等三人涉犯常業竊盜罪之論據（見本院卷第八三頁），核先敘明。
    2.按共犯或相牽連案件等彼此具利害關係之共同被告不利於己之陳述，固得採為
      其他共同被告犯罪之證據，惟此項不利之陳述，須無瑕疵可指，而就其他方面
      調查，又與事實相符，始得採為其他共同被告犯罪事實之認定。其目的，乃欲
      以補強證據擔保共犯或共同被告自白之真實性，以避免錯誤之裁判，故以補強
      證據之存在，限制自白在證據上之價值，尚不得以共犯間之自白，作為相互補
      強之唯一證據，故刑事訴訟法第一百五十六條第二項特為規定：「被告或共犯
      之自白，不得作為有罪判決之唯一證據，仍應調查其他必要之證據，以察其是
      否與事實相符。」經查：卷內並無檢察官認被告庚○○等人自九十二年七月中
      旬某日起至九十二年九月二十一日止，在臺北縣新莊市、三重市、臺北市士林
      區、大安區等地，所竊凌志廠牌汽車之相關車籍資料，以供本院核明。且本案
      扣得之汽車零件，均各為被害人辛○○、癸○○、丙○○及己○○所領回，並
      未查得被告庚○○等三人持有其他被害人所有之贓物。是本件除被告庚○○等
      三人於偵查及本院羈押訊問時所為之自白外，並無積極證據足資證明被告庚○○等三人確有公訴人所指前揭犯行。惟此部分與起訴判決有罪部分，公訴人認
      係常業犯之實質上一罪關係，爰不另為無罪之諭知。
據上論斷，應依刑事訴訟法第二百九十九條第一項前段、第三百條，刑法第二十八條
、第五十六條、第三百二十一條第一項第一款、第三款、第四款、第三百五十四條、
第五十五條、第四十七條、第六十二條前段、第三十八條第一項第二款，罰金罰鍰提
高標準條例第一條前段，判決如主文。
本案經檢察官謝榮林到庭執行職務。
中　　　華　　　民　　　國　　九十三　　年　　　八　　　月　　二十六　　日
                                    臺灣士林地方法院刑事第四庭
　　                                    審判長法  官  林  秀  鳳
                                              法  官  何  信  慶
                                              法  官  許  碧  惠
右正本證明與原本無異。
如不服本判決，應於判決送達後十日內，向本院提出上訴狀。
                                              書記官  陳  美  英
中　　　華　　　民　　　國　　九十三　　年　　　八　　　月　　二十六　　日
附錄本判決論罪科刑依據之法條：
刑法第三百二十一條第一項：
　犯竊盜罪而有左列情形之一者，處六月以上、五年以下有期徒刑：
　一  於夜間侵入住宅或有人居住之建築物、船艦或隱匿其內而犯之者。
　二  毀越門扇、牆垣或其他安全設備而犯之者。
　三  攜帶兇器而犯之者。
　四  結夥三人以上而犯之者。
　五  乘火災、水災或其他災害之際而犯之者。
　六  在車站或埠頭而犯之者。
刑法第三百五十四條：
　毀棄、損壞前二條以外之他人之物或致令不堪用，足以生損害於公眾或他人者，處
  二年以下有期徒刑、拘役或五百元以下罰金。
  附表一
┌──┬─────┬────────┬───┬────┬────────┐
│編號│時間　　　│地點　　　　　　│被害人│車輛車號│竊得財物　　　　│
├──┼─────┼────────┼───┼────┼────────┤
│一　│九十二年九│臺北市士林區中社│辛○○│七Ｄ—三│音響一組、行車電│
│　　│月二十一日│路一段一一巷口　│　　　│八八三　│腦一組、儀表板一│
│　　│凌晨一時許│　　　　　　　　│　　　│　　　　│組、方向盤一個內│
│　　│　　　　　│　　　　　　　　│　　　│　　　　│含安全氣囊、行車│
│　　│　　　　　│　　　　　　　　│　　　│　　　　│控制器一個、線路│
│　　│　　　　　│　　　　　　　　│　　　│　　　　│器一組、排檔頭一│
│　　│　　　　　│　　　　　　　　│　　　│　　　　│個。　　　　　　│
│    │          │                │      │        │　              │
├──┼─────┼────────┼───┼────┼────────┤
│二　│九十二年九│臺北市士林區中社│癸○○│二Ａ—二│汽車音響一組、儀│
│　　│月二十一日│街二段三五巷口　│　　　│五九六　│表板一組、行車電│
│　　│凌晨二時許│　　　　　　　　│　　　│　　　　│腦一組、方向盤一│
│　　│　　　　　│　　　　　　　　│　　　│　　　　│個內含安全氣囊、│
│　　│　　　　　│　　　　　　　　│　　　│　　　　│副駕駛座安全氣囊│
│　　│　　　　　│　　　　　　　　│　　　│　　　　│一個、線路器一組│
│　　│　　　　　│　　　　　　　　│　　　│　　　　│、上置物盒一個、│
│    │          │                │      │        │駕駛執照一張。  │
├──┼─────┼────────┼───┼────┼────────┤
│三　│九十二年九│臺北市內湖區成功│丙○○│二Ｄ—五│汽車音響一組、儀│
│　　│月二十一日│路五段六０號大湖│　　　│八八二　│表板一組、行車電│
│　　│凌晨三時許│國宅地下二樓停車│　　　│　　　　│腦一組、方向盤一│
│　　│　　　　　│場第三０三號停車│　　　│　　　　│個含安全氣囊、副│
│　　│　　　　　│格　            │　　　│　　　　│駕駛座安全氣囊一│
│　　│　　　　　│　              │　　　│　　　　│個、行車控制器一│
│　　│　　　　　│　              │　　　│　　　　│個。　　　　　　│
│    │          │                │      │        │　              │
├──┼─────┼────────┼───┼────┼────────┤
│四　│九十二年九│臺北市內湖區成功│己○○│七Ｃ—三│汽車音響一組、儀│
│　　│月二十一日│路五段六０號大湖│　　　│一九八　│表板一組、行車電│
│　　│凌晨三時許│國宅地下二樓停車│　　　│　　　　│腦一組、方向盤一│
│　　│　　　　　│場第二八五號停車│　　　│　　　　│個含安全氣囊、副│
│　　│　　　　　│格　            │　　　│　　　　│駕駛座安全氣囊一│
│　　│　　　　　│　              │　　　│　　　　│個、排檔頭一個、│
│　　│　　　　　│　              │　　　│　　　　│上置物盒一個。　│
│    │          │                │      │        │　              │
└──┴─────┴────────┴───┴────┴────────┘
　附表二
┌──┬────────┬──┬──┬─────────────────┐
│編號│工具名稱　　　　│單位│數量│客觀上是否具有危險性可供兇器使用　│
├──┼────────┼──┼──┼─────────────────┤
│一　│剪刀　　　　　　│支　│二　│是　　　　　　　　　　　　　　　　│
├──┼────────┼──┼──┼─────────────────┤
│二　│電動鑽　　　　　│支　│二　│是　　　　　　　　　　　　　　　　│
├──┼────────┼──┼──┼─────────────────┤
│三　│萬用套筒　　　　│組　│二　│是　　　　　　　　　　　　　　　　│
├──┼────────┼──┼──┼─────────────────┤
│四　│六角板手　　　　│支　│五　│是　　　　　　　　　　　　　　　　│
├──┼────────┼──┼──┼─────────────────┤
│五　│螺絲起子　　　　│支　│六　│是　　　　　　　　　　　　　　　　│
├──┼────────┼──┼──┼─────────────────┤
│六　│多功能螺絲起子　│組　│二　│是　　　　　　　　　　　　　　　　│
├──┼────────┼──┼──┼─────────────────┤
│七　│老虎鉗　　　　　│支　│二　│是　　　　　　　　　　　　　　　　│
├──┼────────┼──┼──┼─────────────────┤
│八　│鉗子　　　　　　│支　│二　│是　　　　　　　　　　　　　　　　│
├──┼────────┼──┼──┼─────────────────┤
│九　│手電筒　　　　　│支　│二　│否　　　　　　　　　　　　　　　　│
├──┼────────┼──┼──┼─────────────────┤
│十　│手套　　　　　　│支　│九　│否　　　　　　　　　　　　　　　　│
├──┼────────┼──┼──┼─────────────────┤
│十一│手提袋　　　　　│個　│一　│否　　　　　　　　　　　　　　　　│
└──┴────────┴──┴──┴─────────────────┘
